臺灣彰化地方法院刑事判決
109年度訴字第1127號
公  訴  人  臺灣彰化地方檢察署檢察官
被      告  柯翊鴻


            柯翊福


上列被告因傷害案件，經檢察官提起公訴（109年度偵字第9021
號），本院判決如下：
    主    文
柯翊鴻、柯翊福共同犯傷害罪，各處有期徒刑參月，如易科罰金
，均以新臺幣壹仟元折算壹日。
    犯罪事實
一、王譽軒及林融辰為朋友，於民國109年7月11日凌晨2、3時許
    ，前往址設彰化縣○○市○○路000號之放鬆歡唱休閒會館Relax
     Pub（下稱酒吧）飲酒唱歌；柯翊鴻及柯翊福為兄弟，同日
    凌晨3、4時亦與姓名不詳之友人3至4人前往上開酒吧喝酒。
    當日凌晨4、5時許，王譽軒與林融辰一同去上廁所，王譽軒
    先進入廁所，林融辰在廁所外等候，兩人隔著廁所門聊天之
    際，林融辰大聲向王譽軒開玩笑稱：「龜兒子，快出來」等
    語，柯翊鴻、柯翊福及其等不詳友人，原在包廂內之圓桌喝
    酒，誤以為遭林融辰辱罵，遂離開包廂前去廁所，在廁所外
    與林融辰發生口角，待王譽軒離開廁所出來後，柯翊鴻、柯
    翊福及其等不詳友人質問王譽軒及林融辰有無罵人，經王譽
    軒及林融辰否認後，柯翊鴻、柯翊福及其等不詳友人竟基於
    傷害之犯意聯絡，徒手毆打及腳踹王譽軒及林融辰，致王譽
    軒受有腦震盪、頭部損傷、左側膝部挫傷等傷害；林融辰受
    有頭皮鈍傷、頭部擦傷、下背部和骨盆擦傷等傷害。嗣經林
    融辰報警後，循線查悉上情。
二、案經王譽軒及林融辰訴由彰化縣警察局彰化分局報告臺灣彰
    化地方檢察署檢察官偵查起訴。
    理    由
一、證據能力之說明：
  ㈠按被告以外之人於審判外之陳述雖不符刑事訴訟法第159條之
    1至第159條之4等4條之規定，而經當事人於審判程序同意作
    為證據，法院審酌該言詞陳述或書面陳述作成時之情況，認
    為適當者，亦得為證據。當事人、代理人或辯護人於法院調
    查證據時，知有刑事訴訟法第159條第1項不得為證據之情形
    ，而未於言詞辯論終結前聲明異議者，視為有前項之同意，
    刑事訴訟法第159條之5定有明文。該條立法意旨在於傳聞證
    據未經當事人之反對詰問予以核實，原則上先予排除。惟若
    當事人已放棄反對詰問權，於審判程序中表明同意該等傳聞
    證據可作為證據；或於言詞辯論終結前未聲明異議，基於尊
    重當事人對傳聞證據之處分權，暨證據資料愈豐富，愈有助
    於真實發見之理念，且強化言詞辯論主義，使訴訟程序得以
    順暢進行，上開傳聞證據亦均具有證據能力。經查，本件以
    下所引用被告柯翊鴻、柯翊福以外之人於審判外之言詞或書
    面陳述，業經於審理期日踐行調查證據程序，檢察官及被告
    2人均已當庭表示無意見，且迄至言詞辯論終結前亦未聲明
    異議，本院審酌該等言詞或書面陳述之製作及取得，並無證
    據顯示有何違背程序規定而欠缺適當性之情事，認以之為證
    據應屬適當，自均有證據能力。
  ㈡按除法律另有規定外，實施刑事訴訟程序之公務員因違背法
    定程序取得之證據，其有無證據能力之認定，應審酌人權保
    障及公共利益之均衡維護，刑事訴訟法第158條之4定有明文
    。查本件以下所引用之非供述證據，經本院於審理中提示並
    告以要旨而為調查時，檢察官及被告2人均未表示無證據能
    力，本院審酌該等證據作成及取得之程序均無違法之處，依
    上開規定之反面解釋，亦應認均有證據能力。
  ㈢再按被告之自白，非出於強暴、脅迫、利誘、詐欺、疲勞訊
    問、違法羈押或其他不正之方法，且與事實相符者，得為證
    據，刑事訴訟法第156條第1項定有明文。本件被告2人所為
    之自白，並未提出其他可供證明被告究有如何之遭受「強暴
    、脅迫、利誘、詐欺、疲勞訊問、違法羈押或其他不正之方
    法」始為自白之證據，以供本院得以即時調查審認，被告所
    為之自白，堪認出於自由意志，得採為本件判決之基礎。
二、認定犯罪事實所憑之證據及認定之理由：
　　訊據被告2人固坦承有於109年7月11日凌晨4至5時許，在彰
    化縣○○市○○路000號放鬆歡唱休閒會館喝酒，惟矢口否認有
    何傷害告訴人王譽軒及林融辰之犯行。被告柯翊鴻辯稱：那
    天只有我們兄弟兩人單獨去喝酒，廁所有吵架的聲音，但人
    不是我打的等語。被告柯翊福辯稱：我女朋友在那邊當店員
    ，所以我們兄弟單獨去那裡喝酒，當天我們聽到廁所有吵架
    的聲音，但沒有去廁所，也沒有打人等語。經查：
  ㈠被告2人及其不詳友人（下稱被告一群人）於當日凌晨4、5時
    許在上開酒吧之廁所前走廊毆打告訴人2人之事實，業經告
    訴人即證人王譽軒到庭具結證稱：我們原本坐沙發區，後來
    去上廁所，林融辰也跟來，我就先上，我在上廁所聽到吵架
    聲，出來看到他們包圍我朋友，對方在等我出來，說我們有
    罵他們龜兒子，我就說我沒有，然後就被打，剛開始不讓我
    們走，一直問，然後就拳打腳踢，當時被告2人離我最近，
    他們有打我，因為他們有質問我們，我有跟被告2人對到眼
    ，很清楚看到他們的臉，我跟警察進去時，只剩被告2人，
    不知道其他人去哪裡等語；告訴人即證人林融辰則具結證稱
    ：王譽軒在上廁所，我在廁所外面跟他在講話，講了一句「
    龜兒子快出來」，就突然一群人衝進來，先口角再動手，差
    不多5、6人，我確定有他們2人，他們2人有跟我面對面，我
    不知道警察來時其他人去哪裡了等語，故告訴人2人均清楚
    指認被告2人有徒手毆打告訴人2人之事實存在。
  ㈡而告訴人王譽軒及林融辰於當日凌晨4、5時許遭被告一群人
    毆打後脫困離開酒吧，林融辰隨即於5時38分許在酒吧外之
    騎樓打電話報警，當時林融辰即向勤務中心稱：我在那個彰
    化市放鬆酒吧被打、我人現在出來了，因為對方一開始不讓
    我走，我現在來報警等語，並因警察遲未到場，而於17分鐘
    後，林融辰又在店外打電話報警1次等情，有110報案紀錄單
    （本院卷第47至48頁），並經本院勘驗報案錄音音檔（本院
    卷第66頁）確認屬實。而本件警察到場後，告訴人2人與員
    警進入酒吧內，第一時間向警方指認遭被告2人毆打等情，
    有員警之職務報告可證（本院卷第87頁），且告訴人2人於
    當日早上7時許到警局製作筆錄時，亦均清楚向警察表示遭
    到被告2人及其他不詳之人毆打等語。而從上開告訴人2人之
    證述，可知告訴人2人在遭被告一群人毆打前，尚有與被告
    一群人發生口角，告訴人2人有時間可以清楚辨識爭吵之對
    象為哪些人，且告訴人2人離開酒吧後便在騎樓報警等待警
    察，並於警察到來時立即指認被告2人，期間並無任何耽擱
    ，而不可能在如此短期間內記憶便發生錯誤，且告訴人2人
    此部分之證詞亦與林融辰報案時之所留下音檔紀錄相符，足
    以補強當時之事發情境，足認告訴人2人之證述具有可信性
    。
  ㈢此外，本件事發地點之酒吧為一狹小之營業場所，可供顧客
    飲酒休憩之桌椅，僅有沙發一組、沙發旁之小圓桌，店後方
    以木板區隔、類似包廂的圓桌（下稱包廂），包廂旁即有通
    向廁所的門，廁所乃在一狹長走廊的末端等情，有店內照片
    可證（本院卷第35至37頁）。經店員楊純旻證稱：當日有三
    組客人，沙發有一組（即告訴人2人）、外面圓桌一組、後
    面包廂圓桌一組（即被告一群人），我有聽到走道傳來「龜
    兒子」，我沒有走過去看，當時剛好在櫃臺幫另一組客人結
    帳，但從櫃臺可以看到包廂有人走進廁所，後來我有看到告
    訴人受傷，但沒有多問等語，而從證人楊純旻證述及酒吧內
    之場景可知，該店在事發當時除正在結帳中的另一組客人外
    ，僅剩下告訴人2人及被告一群人在酒吧內，故除被告一群
    人外，別無其他人可以跟告訴人2人起衝突。而證人施佳均
    亦證稱：後面圓桌（包廂區）大約有5、6個人，我原本在2
    樓員工區偷懶，聽到下面有聲音下來，看到有人受傷後，就
    又回去二樓等語，亦足認當日包廂內之客人不僅被告2人。
　㈣而告訴人2人當日確實在酒吧內遭人毆打成傷之事實，除告訴
    人2人及2名店員楊純旻、施佳均之證述外，另經告訴人2人
    於製作完筆錄之後，立即前去急診就醫等情，有診斷證明書
    為證，足證告訴人2人確實遭店內之其他人毆打成傷。
　㈤被告2人雖辯稱：我們兄弟兩人獨自來喝酒，而且也沒有打他
    們，警察來時我們剛好在，就被他們說打人等語。然而，本
    件被告2人是否有前去廁所之事實，被告柯翊鴻於警詢時稱
    ：我從廁所走出來，看到一群人在廁所外有糾紛，我就趕快
    走回我的位置上等語；於準備程序時改稱：事情發生前一小
    時都沒有經過廁所等語；於本院審理時又稱：有去上廁所等
    語，說詞反覆。而被告柯翊福於準備程序時稱：我當時女友
    （前女友）在那邊當店員，所以我們兄弟去那裡喝酒等語，
    然無法說出該名女友姓名、亦表示不欲請前女友到庭證明其
    2人沒有毆打告訴人2人，後經公訴檢察官聲請傳喚當日酒吧
    所有店員到庭作證時，2名店員均表示被告2人只是客人，私
    底下不認識等語，可知被告柯翊福幽靈抗辯以虛構到酒吧原
    因，來掩飾其與其他不詳之共犯共同毆打告訴人2人之事實
    。故本件除積極證據足認被告2人確實與不詳之友人共同毆
    打告訴人2人成傷外，被告2人所辯亦與事實不符，無法採信
    。
  ㈥故本件經告訴人2人清楚指認被告2人毆打告訴人2人成傷，並
    有案發當時報案紀錄、酒吧店員楊純旻、施佳均之證述、診
    斷證明書足以補強。從而，本件事證明確，被告2人犯行均
    堪以認定，應依法論科。
三、論罪科刑：
  ㈠核被告2人所為，均係犯刑法第277條第1項之傷害罪。被告2
    人與不詳友人於上開酒吧廁所長廊毆打告訴人2人之行為，
    有犯意聯絡及行為分擔，為共同正犯。而被告2人在密接時
    間內，徒手毆打告訴人2人之數舉止，為接續犯。被告2人以
    一接續毆打告訴人2人之行為，造成告訴人2人受傷，為一行
    為觸犯2次傷害罪，為想像競合犯，應以一傷害罪論處。
  ㈡本院審酌被告2人僅因細故即毆打告訴人2人，且自始否認犯
    行，並審酌告訴人2人之傷勢不重；兼衡被告柯翊鴻高職畢
    業之智識程度，已離婚，有一個小孩，之前開車載小姐上下
    班，目前在跟父親一起做鋁門窗；被告柯翊福高職畢業之智
    識程度，未婚，跟父親做鋁門窗等一切情狀，分別量處如主
    文所示之刑，並均諭知易科罰金之折算標準。
四、據上論斷，應依刑事訴訟法第299條第1項前段，判決如主文
    。
本案經檢察官邱呂凱提起公訴，檢察官戴連宏到庭執行職務。
中　　華　　民　　國　　110 　年　　5 　　月　　11　　日
                 刑事第二庭    審判長法官  葉明松
                               法      官  張佳燉
                               法      官  陳怡潔  
以上正本證明與原本無異。
如不服本判決應於收受判決後20日內向本院提出上訴書狀，並應
敘述具體理由。其未敘述上訴理由者，應於上訴期間屆滿後20日
內向本院補提理由書(均須按他造當事人之人數附繕本)「切勿逕
送上級法院」。
告訴人或被害人對於判決如有不服具備理由請求檢察官上訴者，
其上訴期間之計算係以檢察官收受判決正本之日期為準。
中　　華　　民　　國　　110 　年　　5 　　月　　11　　日
                               書  記  官  顧嘉文 

附錄本案論罪科刑法條：
中華民國刑法第277條
傷害人之身體或健康者，處5年以下有期徒刑、拘役或50萬元以
下罰金。
犯前項之罪，因而致人於死者，處無期徒刑或7年以上有期徒刑
；致重傷者，處3年以上10年以下有期徒刑。